臺灣臺南地方法院刑事判決　
111年度訴字第657號
公  訴  人  臺灣臺南地方檢察署檢察官
被      告  楊忻峰




上列被告因傷害案件，經檢察官提起公訴（111年度偵字第12639
號），本院判決如下：
    主  文
本件公訴不受理。
    理  由
一、本件公訴意旨如附件起訴書所載。
二、按告訴乃論之罪，告訴人於第一審辯論終結前，得撤回其告
    訴；告訴乃論之罪，其告訴經撤回者，應諭知不受理之判決
    ，並得不經言詞辯論為之，刑事訴訟法第238條第1項、第30
    3條第3款、第307條分別定有明文。
三、查本件告訴人梁鎧勛告訴被告楊忻峰傷害案件，檢察官認係
    觸犯刑法第277條第1項之傷害罪，依同法第287條前段規定
    ，須告訴乃論。茲告訴人業於民國 111年7月4日具狀撤回告
    訴，有刑事撤回告訴狀附卷可憑，依前開說明，本件爰不經
    言詞辯論，逕為諭知不受理之判決。
四、依刑事訴訟法第303條第3款、第307條，判決如主文。
中　　華　　民　　國　　111 　年　　7 　　月　　6 　　日
                  刑事第七庭  審判長法　官　黃琴媛
                                    法  官　吳彥慧
                                    法  官　孫淑玉
以上正本證明與原本無異。
如不服本判決應於收受本判決後20日內向本院提出上訴書狀，並
應敘述具體理由。其未敘述上訴理由者，應於上訴期間屆滿後20
日內向本院補提理由書狀（均須按他造當事人之人數附繕本）「
切勿逕送上級法院」。 
　　　　　　　　　　　　　　　　　　書記官　洪千棻
中　　華　　民　　國　　111 　年　　7 　　月　　7 　　日

【附件】
臺灣臺南地方檢察署檢察官起訴書
                                    111年度偵字第12639號
　　被　　　告　楊忻峰　男　23歲（民國00年0月00日生）
　　　　　　　　　　　　住臺南市○○區○○○街000巷0號
　　　　　　　　　　　　居高雄市○○區○○路00巷00號5樓
　　　　　　　　　　　　國民身分證統一編號：Z000000000號
上列被告因傷害案件，業經偵查終結，認應該提起公訴，茲將犯
罪事實及證據並所犯法條分敘如下：
　　　　犯罪事實
一、楊忻峰與陳侑男相約於民國111年3月31日20時20分許，在臺
    南市○○區○○○街000號前，商談友人間之過節，楊忻峰因細故
    而與陳侑男之同行友人梁鎧勛(所涉傷害犯行，業經本署檢
    察官另行聲請簡易判決處刑)發生爭執，詎楊忻峰竟基於普
    通傷害之犯意，與梁鎧勛互毆，致梁鎧勛受有右手掌擦挫傷
    及腹壁挫傷等傷害。
二、案經梁鎧勛訴由臺南市政府警察局歸仁分局報請偵辦。
　　　　證據並所犯法條
一、證據清單及待證事實：
  ㈠被告楊忻峰之供述
　　待證事實：否認有傷害犯行，辯稱：我當時只有阻擋梁鎧勛
              ，我沒有還手等語。
  ㈡告訴人梁鎧勛警詢中之陳述
    待證事實：指訴遭被告涉有傷害犯行。
  ㈢證人陳侑男警詢中之陳述
    待證事實：證述被告與告訴人2人係互毆。
  ㈣郭綜合醫院診斷證明書1紙
    待證事實：告訴人受有如事實欄所載之傷害。
二、被告所犯法條：
    刑法第277條第1項之傷害罪嫌。
三、依刑事訴訟法第251條第1項提起公訴。
　　此　致
臺灣臺南地方法院
中　　華　　民　　國　 111　　年　　5 　　月　　27　　日
　　                          檢察官  陳  昆  廷
本件正本證明與原本無異
中　　華　　民　　國　 111　　年　　5 　　月　　31　　日
　　                          書記官  王  可  清

附錄本案所犯法條全文
中華民國刑法第277條
傷害人之身體或健康者，處 5 年以下有期徒刑、拘役或 50 萬
元以下罰金。
犯前項之罪，因而致人於死者，處無期徒刑或 7 年以上有期徒
刑；致重傷者，處 3 年以上 10 年以下有期徒刑。